臺灣高雄地方法院刑事判決　　　　　　　　　　　　　九十三年度訴字第五七三號
　　公　訴　人　臺灣高雄地方法院檢察署檢察官
　　被　　　告　乙○○
　　選任辯護人　林鴻駿律師
右列被告因違反槍砲彈藥刀械管制條例案件，經檢察官提起公訴（九十三年度偵字第
一九七三號），本院判決如左︰
    主  文
乙○○連續未經許可，製造可發射子彈具有殺傷力之改造手槍，累犯，處有期徒刑捌
年陸月，併科罰金新臺幣壹佰萬元，罰金如易服勞役，以罰金總額與陸個月之日數比
例折算。扣案如附表一所示之改造手槍貳支（含彈匣貳個，槍枝管制編號：0000
000000號、0000000000號）、附表二所示之制式卡賓槍子彈拾壹顆
、改造點二二子彈成品肆顆、改造點二二子彈半成品壹顆、未扣案之制式卡賓槍子彈
貳顆，扣案如附表三所示之改造槍枝及子彈之工具及玩具槍彈殼拾捌顆，均沒收。
    事  實
一、乙○○於民國八十五年間，因違反槍砲彈藥刀械管制條例案件，分別於八十六年
    五月十三日及同年九月九日，經臺灣高等法院高雄分院以八十六年度上易字第四
    ○九號及八十六年度上易字第一三九七號，各判處有期徒刑一年及七月確定，合
    併執行而於八十七年十一月五日縮短刑期假釋出獄，並於八十八年一月十九日假
    釋期滿，視為執行完畢。復於九十年間，因竊盜案件，經本院於九十年八月二十
    三日，以九十年度易字第二六二三號判處有期徒刑四月確定，並於九十一年八月
    十五日執行完畢。
二、詎乙○○不知悔改，明知具有殺傷力之改造玩具手槍、子彈為管制物品，非經中
    央主管機關許可，不得擅自製造，竟基於未經許可製造可發射子彈具有殺傷力改
    造手槍及子彈之概括犯意，於九十三年一月二十日某時許，在高雄市○○區○○
    路夜市某玩具店，以不詳之價格，購得仿ＷＡＬＴＨＥＲ廠ＰＰＫ／Ｓ型自動手
    槍製造之無殺傷力玩具手槍二支及玩具金屬子彈三十九顆，及於同年一月某日許
    ，在不詳之地點，以不詳之價格，向真實姓名年籍均不詳綽號「香腸」之成年男
    子購得制式卡賓槍子彈二十顆（其中十一顆扣案如附表二編號一所示，其中七顆
    用以改造為點二二子彈如附表二編號三至四所示，餘二顆未扣案），連續在其位
    於高雄市○○區○○里○○路十六巷一號二樓之租屋處，以附表三編號一至二十
    二所示之工具，將上開二支玩具手槍之槍管加以鋸斷拆卸，以更換金屬槍管之方
    式，製造可發射子彈，具有殺傷力之改造玩具手槍二支（各含彈匣一個，槍枝管
    制編號分別為：0000000000、0000000000號），同時並將
    前揭玩具金屬子彈之其中一顆，以附表三所示之工具，加裝直徑七‧七ＭＭ之土
    造金屬彈頭之方式，欲製造子彈，惟因發射動能甚微，不具殺傷力而製造未遂，
    另連續將上開制式卡賓槍子彈之其中七顆之彈殼予以截短，加裝直徑七‧六ＭＭ
    金屬彈頭，製造具有殺傷力之改造子彈一顆，其他六顆因不具殺傷力而製造未遂
    （詳如附表二編號三、四所示）。嗣於九十三年一月二十八日十二時許，為警持
    搜索票至上址執行搜索而當場查獲，並扣得附表一所示之改造手槍二支、附表二
    所示之制式卡賓槍子彈十一顆、改造子彈成品七顆（其中三顆，因鑑定試射擊發
    而滅失）、改造子彈半成品一顆、附表三所示被告所有而供改造槍枝及子彈所用
    之工具及玩具槍彈殼三十八顆，以及附表四所示之物品。
三、案經高雄市政府警察局楠梓分局報告臺灣高雄地方法院檢察署檢察官偵查起訴。
    理  由
一、訊據被告乙○○固坦承扣押之如附表一所示之改造手槍二支、附表二所示之制式
    卡賓槍子彈十一顆、改造子彈成品七顆、改造子彈半成品一顆，以及附表三所示
    之工具及玩具槍彈殼三十八顆，均為其所有之事實不諱，惟矢口否認有被訴未經
    許可製造可發射子彈具有殺傷力之改造手槍及子彈罪嫌，辯稱：因當兵時之朋友
    張再守欠伊二萬元，所以將改造手槍及點二二之改造子彈交予伊用作抵債之用，
    伊於警詢時因避免其女友王瑞英遭警方移送，始自承有製造槍枝及子彈之犯行，
    而扣案如附表三所示之檯夾、烙鐵、銼刀、尖嘴鉗、老虎鉗、鋃頭、鋼鋸、鉗子
    、剪刀、游標尺、鋼尺等物，是伊從事雕刻所用之物品，而熱熔槍、鉛塊、溶絲
    則是伊修理電動玩具雷射槍所用之物品，另磨石是磨家中水果刀所用，砂紙則為
    磨工作台之三角鐵所用，砂輪鑽頭、鑽頭兩支、螺絲板手均是伊自住處攜帶至租
    屋處放置，並無特別用途，子彈盒是伊之前玩具槍壞掉後留下來的云云。
二、經查：
  (一)右揭犯罪事實，業據被告乙○○於警詢及本院羈押訊問時，自承稱：伊在六合路
    夜市玩具店購得仿德製八釐米手槍兩支，並以一千元之代價向綽號「香腸」之男
    子購買制式卡賓槍子彈二十顆，然後至鐵工廠購買鐵管，以家裡工具將鐵管磨製
    原來的槍管模式改造槍枝，並將子彈鋸斷後，裝填火藥後，再將彈頭裝回而改造
    成點二二之子彈等語不諱，核與證人即當日前往搜索之警員丙○○到庭結稱：扣
    案之槍枝、子彈及工具都是在被告房間找到的，依現場來看，被告是拿玩具手槍
    來改造，因為現場工具太多，很齊全，大多是研磨工具（見本院卷九十三年六月
    九日審判筆錄）等語大致相符，並有查獲照片二十四幀附卷可稽，而扣案之改造
    手槍、子彈、玩具金屬彈殼，經送內政部警政署刑事警察局以性能檢驗法及試射
    法鑑定結果，認為送鑑之改造手槍二支，均係仿ＷＡＬＴＨＥＲ廠ＰＰＫ／Ｓ型
    自動手槍製造之玩具手槍換裝土造金屬槍管而成之改造手槍，機械性能兩好，可
    擊發適用子彈，認均具殺傷力；而送鑑之制式卡賓槍子彈十一顆，均係口徑○‧
    三○吋之制式子彈，認均具殺傷力；送鑑改造點二二子彈成品七顆，其中一顆，
    係由玩具金屬彈殼加裝直徑七‧七ＭＭ之土造金屬彈頭組合而成之改造子彈，經
    實際試測，可擊發，惟發射動能甚微，認不具殺傷力，其餘六顆，均係由截短之
    口徑○‧三○制式彈殼加裝直徑七‧六ＭＭ金屬彈頭組合成之改造子彈，經採樣
    二顆試射結果：一顆，可擊發，惟發射動能甚微，認不具殺傷力；一顆，可擊發
    ，認具殺傷力；另送鑑改造點二二子彈半成品一顆，係由截短之口徑○‧三○制
    式子彈將彈殼切斷而成，其內不具火藥，非為子彈完成結構，認不具殺傷力等情
    ，有該局九十三年二月二十三日刑鑑字第○九三○○二四三七二號槍彈鑑定書一
    份在卷可攷，足認被告前揭警詢及本院羈押訊問時之自白核與事實相符，被告確
    有製造可發射子彈具有殺傷力之改造手槍二支、製造完成具有殺傷力之子彈一顆
    ，以及製造未完成而不具殺傷力之子彈七顆。
  (二)被告對於警詢時之自白，先是辯稱：因為家裡有兩個小孩及母親，伊為求交保，
    始承認製造槍枝及子彈之行為（見偵查卷第十九頁及本院九十三年三月十七日訊
    問筆錄）云云，嗣又改稱：因警方查獲時，要脅稱如不配合，就要移送伊女友，
    為避免拖累其女友，始配合警方之詢問（見本院同月二十四日準備程序筆錄）云
    云，是被告就其究竟係為求交保，抑或避免拖累女友，始於警詢時坦承製造槍枝
    及子彈，前後供詞反覆，已然可疑。審酌被告分別於警詢及本院羈押訊問時供稱
    ：「我是將購回之玩具槍分解，再將槍管截斷照拆解下來的玩具槍管按照比例用
    工具研磨後組裝」、「點二二手槍子彈是我將卡賓槍子彈鋸斷再將火藥裝上再將
    彈頭裝上就成手槍子彈」（見九十三年一月二十八警詢筆錄）、「仿德製八釐米
    手槍兩枝是在六合路夜市的玩具店購得的，我把原來的槍管鋸斷，然後去鐵工廠
    買鐵管，磨製成原來的槍管模式，然後組裝上去」、「我向『香腸』購買卡賓槍
    子彈二十顆，然後把其中七顆子彈鋸斷，將彈頭拔起來，塞到短的那頭，然後將
    空管丟掉，這是我要改造成仿德製八釐米手槍子彈」等語綦詳，倘若扣案附表一
    所示之槍枝及附表二編號二至四所示之子彈並非被告所製造，被告又為何能如此
    詳細描述扣案槍枝及子彈之製造過程？且被告不僅於警詢時自白製造槍枝及子彈
    之犯行，其於本院羈押訊問時，仍為同一內容之自白，而被告為成年人，並曾有
    如犯罪事實欄所載違反槍砲彈藥刀械管制條例之前科，自無可能不知製造槍枝及
    子彈犯行之嚴重性，且被告於警詢及本院羈押訊問時，均曾告以得保持緘默，無
    庸違背自己之意思而陳述，竟於警詢及本院羈押訊問時，連續二次坦承其有改造
    槍枝及子彈之犯行，堪認被告前揭自白確實出於任意性，被告辯稱為求交保及避
    免拖累女友云云，應屬事後推諉之詞，自不足採信。
  (三)又被告位於高雄市○○區○○里○○路十六巷一號二樓租屋處之房間狹小，工具
    齊全，且多是研磨工具，但無未發現任何雕刻藝品，除據前開證人丙○○到庭證
    述明確外，核與查獲照片顯示被告所有如附表三所示之工具，大多置放於工作檯
    上，然並未見任何雕刻成品或半成品，益證被告前揭辯詞，均係臨訟卸責之詞，
    自不足為被告有利之認定。
  (四)綜上所述，本案事證明確，被告右揭未經許可，製造可發射子彈具有殺傷力之改
    造手槍二支及未經許可製造子彈一顆既遂、七顆未遂之犯行，洵堪認定，應予依
    法論科。
二、按槍砲彈藥刀械管制條例第十條所指之「模型槍」，係指原設計非供殺敵、獵物
    ，而使用特殊（空包）子彈，可供田徑比賽起始信號或供以嚇退野獸或供射擊訓
    練（因具後座力，可模擬真槍，以磨練射手持槍之穩定性）等用途之金屬材質「
    槍枝」，非一般廠商為供觀賞或作樣品所製造之各類「槍枝模型」，亦非為市售
    之各類「玩具槍」；「改造模型槍」，則係指由產製槍械合法廠商製造之不具發
    射功能制式槍枝模型，經加工改造或得輕易改裝或加裝而具有發射功能及殺傷力
    之槍枝。而所稱「其他可發射金屬或子彈具有殺傷力之各式槍枝」，係指改造模
    型槍以外經製造、改造具殺傷力之其他槍枝，以玩具槍改造並具殺傷力者，亦屬
    之（最高法院九十年台上字第一六三三號判決參照）。扣案之改造手槍二枝，均
    係仿ＷＡＬＴＨＥＲ廠ＰＰＫ／Ｓ型自動手槍製造之玩具手槍換裝土造金屬槍管
    而成之改造手槍，機械性能良好，可擊發適用子彈，均具殺傷力，已如前述，參
    照上開判決意旨，應屬槍砲彈藥刀械管制條例第四條第一項第一款所稱「其他可
    發射金屬或子彈具有殺傷力之各式槍枝」，是核被告乙○○所為，就附表一改造
    手槍二支部分，係犯槍砲彈藥刀械管制條例第十一條第一項之未經許可製造可發
    射子彈具有殺傷力之改造手槍罪，就持有附表二編號一制式卡賓槍子彈十一顆及
    未扣案之制式卡賓槍子彈二顆部分，係犯同條例第十二條第四項之未經許可持有
    子彈罪，就附表編號二至四改造點二二子彈部分，除編號三改造點二二子彈六顆
    中之其中一顆，經試射結果，具有殺傷力部分係犯同條例第十二條第一項未經許
    可製造子彈既遂罪外，其餘既無證據證明具有殺傷力，而屬尚未改造完成之不具
    殺傷力子彈部分，則均係犯同條例第十二條第五項、第一項未經許可製造子彈未
    遂罪，公訴人認此部分之行為，均係犯同條例第十二第一項之未經許可，製造子
    彈罪，尚有未洽，惟其基本事實同一，參照最高法院七十二年度台上字第四八○
    ○號判決及司法院七十三年七月七日（七三）廳刑一字第六○三號函示意旨，本
    院自得不變更起訴法條，予以審理。又被告製造改造手槍及子彈後，持有改造手
    槍及改造子彈之低度行為，為製造改造手槍及子彈之高度行為所吸收，均不另論
    罪。被告先後二次改造玩具手槍之犯行，均時間緊接，犯罪構成要件相同，顯係
    基於概括之犯意反覆為之，為連續犯，應論以一較重之未經許可製造可發射子彈
    具有殺傷力之改造手槍罪，並依法加重其刑，而被告改造完成之子彈一顆，及改
    造未完成之子彈七顆部分，亦均時間緊接，犯罪構成要件相同，顯係基於概括之
    犯意反覆為之，為連續犯，應論以一較重之未經許可製造子彈既遂罪，並依法加
    重其刑。另被告未經許可持有制式卡賓槍子彈二十顆（其中十一顆扣案如附表二
    編號一所示，其中七顆用以改造為點二二子彈如附表二編號三至四所示，餘二顆
    未扣案）之犯行，與被告未經許可製造點二二子彈之犯行，有方法、目的之牽連
    關係，應依刑法第五十五條後段，從一重之未經許可製造子彈罪處斷。而被告所
    犯連續未經許可，製造可發射子彈具有殺傷力之改造手槍罪及連續製造子彈罪，
    其製造槍枝及子彈之方法，雖不相同，但被告在同一時段內連續製造槍枝及子彈
    ，既然無法明確界定製造之先後，應即視為同時製造，是為一行為觸犯二罪名，
    屬想像競合犯，應從一重以連續未經許可，製造可發射子彈具有殺傷力之改造手
    槍罪處斷（參照最高法院七十三年第一次刑庭會議決議），公訴意旨認被告所犯
    上開製造可發射子彈具有殺傷力之改造手槍罪及製造子彈罪，犯意各別，應予分
    論併罰，惟並無證據顯示被告係製造可發射子彈具有殺傷力之改造手槍後，始另
    行起意，未經許可製造子彈，基於罪疑為輕原則，自應認被告係以同一製造行為
    ，同時改造玩具手槍及點二二子彈，公訴意旨認應分論併罰，容有誤會，附此敘
    明。再被告於九十年間，因竊盜案件，經本院於九十年八月二十三日，以九十年
    度易字第二六二三號判處有期徒刑四月確定，並於九十一年八月十五日執行完畢
    等情，有臺灣高等法院被告全國前案記錄表及臺灣高雄地方法院檢察署刑案資料
    查註紀錄表各一份附卷可參，被告於有期徒刑執行完畢後，五年內再犯本件有期
    徒刑以上之罪，為累犯，應依法加重其刑。被告同時有二種刑之加重事由，應依
    刑法第七十條之規定遞加其刑。被告製造槍枝及子彈之犯行，係為警搜索查獲，
    尚不符合自首之要件，且被告雖於警詢及本院羈押時自白改造槍枝及子彈之犯行
    ，但嗣後翻異前詞，矢口否認犯行，尚難認合於槍砲彈藥刀械管制條例第十八條
    第四項所稱之「自白」，辯護人認應依槍砲彈藥刀械管制條例第十八條第一項、
    第四項之規定，減輕其刑，即有未合。爰審酌被告前有違反槍砲彈藥刀械管制條
    例之前科紀錄，素行不佳，由於槍彈可在瞬間取人性命或致人傷殘，嚴重威脅一
    般民眾生命、身體之安全，而台灣地區槍彈氾濫，不法之徒每每擁槍自重，輕則
    用之恐嚇勒索、欺壓善良，重則持以搶劫、擄人勒贖、殺人，致使社會應有之安
    全秩序岌岌可危，被告製造改造手槍二支、製造完成而具殺傷力之子彈一顆、製
    造未完成而不具殺傷力之子彈七顆，並持有制式卡賓槍子彈十三顆（其中二顆未
    扣案），其改造、持有之槍、彈，數量非微，足以嚴重破壞社會安寧秩序，對治
    安造成之危害甚鉅及犯後仍飾詞卸責等一切情狀，量處如主文所示之刑，罰金部
    分並諭知如易服勞役，以罰金總額與六個月之日數比例折算。扣案如附表一所示
    之改造手槍二支（含彈匣二個）以及附表二編號一所示之制式卡賓槍子彈十一顆
    ，均屬違禁物，不問屬於犯人與否，均應依刑法第三十八條第一項第一款之規定
    ，宣告沒收，而未扣案之制式卡賓槍子彈二顆，亦屬違禁物，因無證據證明業已
    滅失，自均仍應依刑法第三十八條第一項第一款規定，宣告沒收；另扣案如附表
    二編號三所示之點二二改造子彈成品四顆以及附表二編號四所示之點二二改造子
    彈半成品一顆，係屬被告改造子彈未完成所得之物，附表三編號一至二十一所示
    之物品，均係供被告改造槍枝及子彈所用，附表編號三編號二十二所示之玩具槍
    彈殼，則係被告預備供改造子彈所用之物，且被告亦自承為其所有，爰分別依刑
    法第三十八條第一項第二款、第三款之規定，均宣告沒收。至扣案如附表四所示
    之物，並非被告所有，除據被告供明在卷外，亦經證人丙○○證述屬實，而附表
    二編號二及三所示之經擊發之子彈三顆，既已滅失，自均無庸為宣告沒收，亦此
    敘明。
據上論斷，應依刑事訴訟法第二百九十九條第一項前段，槍砲彈藥刀械管制條例第十
一條第一項、第十二條第一項、第四項、第五項，刑法第十一條前段、第五十六條、
第五十五條、第四十七條、第四十二條第三項、第三十八條第一項第一款、第二款、
第三款，罰金罰鍰提高標準條例第二條，現行法規所定貨幣單位折算新台幣條例第二
條，判決如主文。
本案經檢察官甲○○到庭執行職務。
中      華      民      國      九十三      年      七    月    二十    日
                                  臺灣高雄地方法院刑事第十一庭
                                      審判長法  官  徐美麗
                                            法  官  鄭詠仁
                                            法  官  高增泓
右正本證明與原本無異。
如不服本判決，應於判決送達後十日內，向本院提出上訴狀。
                                            書記官  林慧芬
中      華      民      國      九十三      年      七    月    二十    日
附表一：改造手槍
┌───┬───────────┬───┬───────────────┐
│編號  │   物  品   名  稱    │數量  │ 備註                    │
├───┼───────────┼───┼───────────────┤
│一    │改造手槍（槍枝管制編一│一支  │係由仿ＷＡＬＴＨＥＲ廠ＰＰＫ／│
│      │000000000號，│      │Ｓ型自動手槍製造之玩具手槍換裝│
│      │含彈匣一個）          │      │土造金屬槍管而成之改造手槍，機│
│      │                      │      │械性能兩好，可擊發適用子彈，認│
│      │                      │      │具殺傷力。                    │
├───┼───────────┼───┼───────────────┤
│二    │改造手槍（槍枝管制編號│一支  │係由仿ＷＡＬＴＨＥＲ廠ＰＰＫ／│
│      │0000000000號│      │Ｓ型自動手槍製造之玩具手槍換裝│
│      │，含彈匣一個）        │      │土造金屬槍管而成之改造手槍，機│
│      │                      │      │械性能兩好，可擊發適用子彈，認│                                            │
│      │                      │      │具殺傷力。                    │
└───┴───────────┴───┴───────────────┘
附表二：子彈
┌───┬──────────┬────┬───────────────┐
│編號  │   物  品   名  稱  │數量    │ 備註                         │
├───┼──────────┼────┼───────────────┤
│一    │制式卡賓槍子彈      │十一顆  │均係口徑○‧三○吋之制式子彈，│
│      │                    │        │認均具殺傷力。                │
├───┼──────────┼────┼───────────────┤
│二    │改造點二二子彈成品  │一顆（經│係由玩具金屬彈殼加裝直徑七‧七│
│      │                    │試射後，│ＭＭ之土造金屬彈頭組合而成之改│
│      │                    │餘零顆）│造子彈，經實際試測，可擊發，惟│
│      │                    │        │發射動能甚微，認不具殺傷力。  │                                            │
├───┼──────────┼────┼───────────────┤
│三    │改造點二二子彈成品  │六顆（經│均係由截短之口徑○‧三○制式彈│
│      │            │試射二顆│殼加裝直徑七‧六ＭＭ金屬彈頭組│
│      │                    │後，餘四│合成之改造子彈，經採樣二顆試射│
│      │                    │顆）    │結果：一顆，可擊發，惟發射動能│                                            │
│      │                    │        │甚微，認不具殺傷力；一顆，可擊│
│      │                    │        │發，認具殺傷力。              │
├───┼──────────┼────┼───────────────┤
│四    │改造點二二子彈半成品│一顆    │係由截短之口徑○‧三○制式子彈│
│      │                    │        │將彈殼切斷而成，其內不具火藥，│
│      │                    │        │非為子彈完成結構，認不具殺傷力│
│      │                    │        │。                            │                                            │
└───┴──────────┴────┴───────────────┘
附表三：扣案物品（被告所有）
┌───┬───────────┬────┬──────────┐
│編號  │ 物品名稱             │數量    │ 備註               │
├───┼───────────┼────┼──────────┤
│一    │ 檯夾                 │乙組    │                    │
├───┼───────────┼────┼──────────┤
│二    │ 烙鐵                 │乙支    │                    │
├───┼───────────┼────┼──────────┤
│三    │ 熱熔槍               │乙支    │                    │
├───┼───────────┼────┼──────────┤
│四    │ 銼刀                 │三支    │                    │
├───┼───────────┼────┼──────────┤
│五    │ 尖嘴鉗               │乙支    │                    │
├───┼───────────┼────┼──────────┤
│六    │ 老虎鉗               │乙支    │                    │
├───┼───────────┼────┼──────────┤
│七    │ 榔頭                 │乙支    │                    │
├───┼───────────┼────┼──────────┤
│八    │ 鋼鋸                 │二支    │                    │
├───┼───────────┼────┼──────────┤
│九    │ 鉗子                 │乙支    │                    │
├───┼───────────┼────┼──────────┤
│十    │ 剪刀                 │乙支    │                    │
├───┼───────────┼────┼──────────┤
│十一  │ 游標尺               │乙支    │                    │
├───┼───────────┼────┼──────────┤
│十二  │ 鋼尺                 │乙支    │                    │
├───┼───────────┼────┼──────────┤
│十三  │ 磨石                 │乙塊    │                    │
├───┼───────────┼────┼──────────┤
│十四  │ 鉛塊                 │乙塊    │                    │
├───┼───────────┼────┼──────────┤
│十五  │ 砂紙        │乙張    │                    │
├───┼───────────┼────┼──────────┤
│十六  │ 砂輪鑽頭             │二組    │                    │
├───┼───────────┼────┼──────────┤
│十七  │ 子彈盒               │乙個    │                    │
├───┼───────────┼────┼──────────┤
│十八  │ 鑽頭                 │二支    │                    │
├───┼───────────┼────┼──────────┤
│十九  │ 螺絲板手（公、母）   │二組    │                    │
├───┼───────────┼────┼──────────┤
│二十  │ 熔絲                 │乙捲    │                    │
├───┼───────────┼────┼──────────┤
│二十一│ 底火                 │一百顆  │                    │
├───┼───────────┼────┼──────────┤
│二十二│ 玩具槍彈殼           │三十八顆│ 不具殺傷力         │
└───┴───────────┴────┴──────────┘
附表四：扣案物品（非被告所有）
┌───┬───────────┬────┬──────────┐
│編號  │ 物品名稱             │數量    │ 備註               │
├───┼───────────┼────┼──────────┤
│一    │ 電鑽                 │乙支    │                    │
├───┼───────────┼────┼──────────┤
│二    │ 鋼管                 │四支    │                    │
└───┴───────────┴────┴──────────┘
附錄本案論罪科刑法條全文：
槍砲彈藥刀械管制條例第十一條
未經許可，製造、販賣或運輸第四條第一項第一款所稱其他可發射金屬或子彈具有殺
傷力之各式槍砲者，處五年以上有期徒刑，併科新臺幣一千萬元以下罰金。
未經許可，轉讓、出租或出借前項所列槍砲者，處三年以上十年以下有期徒刑，併科
新臺幣七百萬元以下罰金。
意圖供自己或他人犯罪之用，而犯前二項之罪者，處無期徒刑或七年以上有期徒刑，
併科新臺幣一千萬元以下罰金。
未經許可，持有、寄藏或意圖販賣而陳列第一項所列槍砲者，處一年以上七年以下有
期徒刑，併科新臺幣七百萬元以下罰金。
第一項至第三項之未遂犯罰之。
槍砲彈藥刀械管制條例第十二條
未經許可，製造、販賣或運輸子彈者，處一年以上七年以下有期徒刑，併科新台幣五
百萬元以下罰金。
未經許可，轉讓、出租或出借子彈者，處六月以上五年以下有期徒刑，併科新台幣三
百萬元以下罰金。
意圖供自己或他人犯罪之用，而犯前二項之罪者，處三年以上十年以下有期徒刑，併
科新台幣七百萬元以下罰金。
未經許可，持有、寄藏或意圖販賣而陳列子彈者，處五年以下有期徒刑，併科新台幣
三百萬元以下罰金。
第一項至第三項之未遂犯罰之。
